【裁判字號】    89,毒抗,70
【裁判日期】    890229
【裁判案由】    聲請觀察勒戒
【裁判全文】
臺灣高等法院臺中分院刑事裁定                      八十九年度毒抗字第七號
    抗  告  人
    即  被  告  甲○○
右抗告人，因被告違反毒品危害防制條例案件，經檢察官聲請送觀察勒戒，不服臺灣
臺中地方法院中華民國八十八年十二月二十八日裁定（八十八年度毒聲字第七五四九
號），提起抗告，本院裁定如左：
    主  文
原裁定撤銷，發回臺灣臺中地方法院。
    理  由
一、檢察官聲請意旨略以：被告甲○○自民國八十八年八月間起至同年十月四日止，
    連續在臺中市○○路○段一三一號Ａ室等處施用第一級、第二級毒品，為警於八
    十八年十月四日十七時許（應係十一月四日之誤），在上址查獲。訊據被告雖矢
    口否認上揭犯行，惟查被告尿液經送檢驗後有毒品安非他命陽性反應，有臺中市
    衛生局出具之尿液檢驗報告一紙附卷可稽，並有被告持有之第一級毒品海洛因一
    包重一．二公克、第二級毒品安非他命十二包重十．八九公克、施用毒品器具二
    組等物品扣案可考，爰依毒品危害防制條例第二十條第一項及觀察勒戒處分執行
    條例第三條第一項之規定，聲請裁定將被告送勒戒處所觀察、勒戒等語。原審以
    檢察官之聲請，核無不合，裁定准許被告應送勒戒處所實施觀察、勒戒。
二、抗告意旨略以：被告從未沾染吸食毒品之惡習，待接獲原審法院之裁定後，始發
    覺可能因被告之身分證遺失而遭他人冒用，該被查獲者之尿液並非被告所有，可
    將該人之照片與被告之相片比對或將該尿液犯嫌之指紋送驗即能查悉。被告並於
    八十九年一月二十五日經臺中市第二分局員警騙至分局而移送勒戒，且被告從未
    去過查獲地之臺中市○○路，因而提起抗告云云。
三、經查原審依扣案之尿液檢驗結果而裁准被告應觀察勒戒，固非無據。惟被告上開
    抗告被冒用身分證之主張，亦據其提出身分證八十八年九月十七日補發之憑證，
    自非無憑。經本院向檢察官調取臺灣臺中地方法院檢察署八十八年毒偵字第一九
    二三號卷所示，該卷內並無查獲者之相片可供比對，該查獲人犯且經移送檢察官
    准予交保，是該查獲人犯是否確係本件被告，尚非無疑，原審未查明人別有無正
    確，遽准檢察官上開聲請，難謂有據。況依被告被通緝查獲之八十九年一月二十
    五日訊問筆錄之簽名與原先移送之簽名，依肉眼比對，並非完全相同，而訊問時
    被告亦否認有上開施用毒品之情事，同日移送勒戒所之尿液檢驗結果，並無安非
    他命或海洛因陽性反應之情事，此有該勒戒所傳真之尿液檢驗結果在卷可稽。又
    依被告之前科表所載，除有偽造文書、傷害之前科外，並無其他煙毒、麻醉藥品
    之不法素行，益見被告上開所稱，尚非無據，是本件被告是否有於檢察官所指時
    間地點施用毒品，自有可疑，應由原審向承辦員警調取相關卷宗檢驗指紋或加以
    確認涉案者之身分後，始能裁定是否准許檢察官之聲請，原審未及查對上開情事
    ，即准檢察官之聲請，尚嫌無據。且本件事實尚有不明朗，自有發回重新審查必
    要，因而被告上開抗告，經核為有理由，由本院依法撤銷原審裁定，並發回原審
    查明後依法裁判。
據上論斷，應依刑事訴訟法第四百十三條前段，裁定如主文。
中      華      民      國    八十九     年      二       月    二十九  日
                                  臺灣高等法院臺中分院刑事第二庭
                                        審判長法  官  陳  紀  綱
                                              法  官  陳  世  雄
                                     法  官  蔡  聰  明
右正本證明與原本無異。
不得抗告。
                                              書記官    瑞  芳
中      華      民      國    八十九     年      三       月     一     日
                                                                        Ｏ


司法院資訊處製作；財團法人民間司法改革基金會備份。
